臺灣高等法院高雄分院刑事判決　　　　100年度上訴字第262號
上　訴　人
即　被　告　梁智強
上列上訴人因偽造文書等案件，不服臺灣高雄地方法院99年度易
緝字第157 號中華民國99年12月23日第一審判決（起訴案號：臺
灣高雄地方法院檢察署94年度偵緝字第646 號），提起上訴，本
院判決如下：
     主  文
原判決關於梁智強被訴行使偽造文書暨定執行部分均撤銷。
梁智強連續犯行使偽造私文書罪，累犯，處有期徒刑柒月，如附
表一、二所示偽造之署押，均沒收。
其他上訴駁回。
梁智強上開撤銷改判部分；與駁回上訴部分（連續犯竊盜罪，累
犯，處有期徒刑柒月) 應執行有期徒刑壹年，如附表一、二所示
偽造之署押，均沒收。
     事  實
一、梁智強前因竊盜案件，經原審以87年度易字第5368號判處有
    期徒刑6 月確定，於民國88年9 月30日執行完畢。仍不知悔
    改，竟基於意圖為自己不法所有之概括犯意，於92年1 月29
    日晚上7 時30分許，在高雄縣鳳山市○○路與南京路口，徒
    手竊取羅詠亮所有之車牌號碼J8－9841號自小客車供己代步
    使用。嗣於同年2 月18日凌晨零時30分許，梁智強駕駛上開
    贓車停靠於高雄縣鳥松鄉大華村鳥松濕地旁休息時，為警向
    前盤查而查獲該車係贓車，旋將其逮捕，並於車內扣得T 字
    型扳手1 支。梁智強為掩飾身分，竟於同日冒用其弟梁家銘
    之名義接受司法警察詢問、檢察官訊問及檢察官向原審臺灣
    高雄地方法院聲請羈押時，基於行使偽造私文書及偽造署押
    之概括犯意，於同日在高雄市政府警察局苓雅分局凱旋派出
    所、高雄地方法院檢察署第23偵查庭、原審法院調查訊問時
    ，先後於附表一所示文件上，接續偽造如附表一所示「梁家
    銘」之簽名及捺指印，並將其中編號4 至6 之文件，依其內
    容分別足以表示經警方告知相關權利事項、不用通知親友關
    於執行逮捕用意證明具有私文書性質，復交付承辦警員收執
    存卷意思而行使之，均足以生損害於梁家銘本人及司法警察
    機關、檢察機關進行刑事訴追、原審法院進行刑事調查之正
    確性。
二、梁智強於92年2 月23日中午12時許，途經高雄市左營區○○
    ○路362 號前，見陳泳喬所有之車牌號碼UOA-977 號輕型機
    車停放於該處且鑰匙仍插在車上，竟意圖為自己不法所有，
    承前竊盜之概括犯意，以鑰匙啟動引擎並騎乘該車離去之方
    式竊取得逞。嗣於同年3 月3 日上午11時30分許，梁智強騎
    乘上開贓車行經高雄市○鎮區○○路與同安路口時，為警攔
    查查獲而當場將其逮捕。梁智強遭逮捕後，即承前使偽造私
    文書及偽造署押之概括犯意，於同日上午11時30分許（遭逮
    捕時）起至同日晚上8 時28分（接受檢察官訊問完畢時）止
    ，在高雄市政府警察局苓雅分局凱旋派出所、高雄地方法院
    檢察署第B1偵查庭內，先後於附表二所示文件上，接續偽造
    如附表二所示「梁家銘」之簽名及捺指印，並將其中編號4
    至6 之文件，依其內容分別足以表示經警方告知相關權利事
    項、不用通知親友關於執行逮捕用意證明具有私文書性質，
    復交付承辦警員收執存卷意思而行使之，足以生損害於梁家
    銘本人及司法警察機關、檢察機關進行刑事訴追之正確性。
    嗣因臺灣高雄地方法院檢察署因本案通緝梁家銘到案後，始
    查覺有異，經將梁智強於附表二文件編號10上所為之捺印指
    紋送內政部警政署刑事警察局鑑驗後，發現與該局檔存之梁
    智強指紋相符，始悉上情。
三、案經高雄市政府警察局苓雅分局報告臺灣高雄地方法院檢察
    署檢察官偵查起訴及檢察官自動檢舉偵辦。
     理  由
壹、證據能力之認定：
    按被告以外之人於審判外之言詞或書面陳述，除法律有規定
    者外，不得作為證據；又被告以外之人於審判外之陳述，雖
    不符刑事訴訟法第159 條之1 至第159 條之4 之規定，而經
    當事人於審判程序同意作為證據，法院審酌該言詞陳述或書
    面陳述作成時之情況，認為適當者，亦得為證據；當事人、
    代理人或辯護人於法院調查證據時，知有第159 條第1 項不
    得為證據之情形，而未於言詞辯論終結前聲明異議者，視為
    有前項之同意。刑事訴訟法第159 條第1 項、第159 條之5
    定有明文。經查，本判決所引用之各項證據資料，其屬於被
    告以外之人於審判外之陳述者，均據本院於調查證據程序逐
    一提示並告以要旨，檢察官均知該等證據為被告以外之人之
    審判外陳述，已表示同意作為證據（見本院卷第46、57頁）
    及未於言詞辯論終結前聲明異議，本院審酌上開證據作成時
    之情況，亦無不當取供等情形，認為以之作為本案之證據亦
    屬適當，依刑事訴訟法第159 條之5 規定，應有證據能力。
貳、實體部分：
一、被告梁智強經合法傳喚，未於本院準備程序及審理時到庭，
    惟其上訴理由則具狀辯稱：伊坦承偽造文書之罪；但竊盜罪
    不是本人所犯。羅詠亮及陳泳喬之車輛是黃懋長竊取，他竊
    取後讓本人代步，竊取後並無告知本人是贓車。事後才被苓
    雅分局攔查以竊盜罪偵辦。煩請傳訊黃懋長本人與我對質云
    云。
二、被告梁智強對於前揭犯罪事實所示時、地竊盜被害人羅詠亮
    所有之車牌號碼J8－9841號自小客車供己代步使用、被害人
    陳泳喬所有之車牌號碼UOA-977 號輕型機車等情；另其為掩
    飾身分，亦分別於92年2 月18日日冒用其弟梁家銘之名義
    ，在高雄市政府警察局苓雅分局凱旋派出所詢問、高雄地方
    法院檢察署第23偵查庭訊問、原審法院調查訊問時，先後於
    附表一所示文件上，接續偽造如附表一所示「梁家銘」之簽
    名及捺指印，並將其中編號4 至6 之文件，依其內容分別足
    以表示經警方告知相關權利事項、不用通知親友關於執行逮
    捕用意證明具有私文書性質，復交付承辦警員收執存卷意思
    而行使之於92年3 月3 日上午11時30分許（遭逮捕時）起
    至同日晚上8 時28分（接受檢察官訊問完畢時）止，在高雄
    市政府警察局苓雅分局凱旋派出所、高雄地方法院檢察署第
    B1偵查庭內，先後於附表二所示文件上，接續偽造如附表二
    所示「梁家銘」之簽名及捺指印，並將其中編號4 至6 之文
    件，依其內容分別足以表示經警方告知相關權利事項、不用
    通知親友關於執行逮捕用意證明具有私文書性質，復交付承
    辦警員收執存卷意思而行使之等事實，業據其於原審審理時
    坦承不諱( 見原審易緝卷，即卷二第27、28、35頁) ，核與
    證人羅詠亮、陳泳喬於警詢證述失竊之情節相符( 見警卷一
    第3 頁、警卷二第3 頁) ；並有贓物認領保管單、車輛車牌
    失竊作業－查獲車輛認可資料各2 紙、內政部警政署刑事警
    察局93年6 月18日刑紋字第0930125497號鑑驗書、如附表一
    、二所示之文書及贓車照片4 張在卷可憑( 以上見偵四卷第
    21頁、警卷一、偵卷一、原審92年度聲羈卷第3 至5 頁、警
    卷二、偵卷二) ，是被告上開自白與事實相符，堪以採信。
三、雖其於本院上訴時，具狀為上開抗辯，然查黃懋長於89年11
    月16日即遭本院通緝，嗣分別於90年5 月22日、90年8 月22
    日、91年8 月13日、92年9 月8 日，亦遭臺灣屏東地方法院
    、臺灣高雄地方法院、臺灣高雄地方法院檢察署、臺灣屏東
    地方法院檢察署通緝中，此有黃懋長臺灣高等法院被告前案
    紀錄表附卷可按，而被告梁智強本人於上訴後，經合法傳喚
    ，無正當理由又不到庭，本院亦無從使黃懋長與其對質，是
    此部分調查證據已窮；惟本院審酌上開被告梁智強於原審之
    自白、證人羅詠亮、陳泳喬於警詢證述失竊之情節、及上開
    之事證，已足以認定被告梁智強之犯行。
四、綜上所示，被告所為上開辯稱，尚無法為有利之證明，是被
    告有上開竊盜犯行，事證明確，犯行洵堪認定；又其上開行
    使偽造私文書及偽造署押之行為，如事實欄所示，則分別足
    以生損害於梁家銘本人及司法警察機關、檢察機關進行刑事
    訴追、原審法院進行刑事調查之正確性，亦事證明確，犯行
    堪以認定，依法應予論科。
五、查被告行為後，如下列附表所示之刑法業於94年2 月2 日修
    正公布，並於95年7 月1 日施行，經綜合全部罪刑而為比較
    之結果，應依刑法第2 條第1 項前段規定，一體適用修正前
    即被告行為時之刑法，合先敘明。
┌──┬──┬───────────┬──┬────────────┐
│編號│條號│新法                  │比較│理由                    │
│    │    ├───────────┤    │                        │
│    │    │舊法                  │結果│                        │
├──┼──┼───────────┼──┼────────────┤
│1   │33  │新條文                │    │舊法第三十三條第五款規定│
│    │    │主刑之種類如下：      │    │，罰金：一元以上，修正後│
│    │    │一、死刑              │    │則提高為，罰金：新臺幣一│
│    │    │二、無期徒刑          │    │千元以上，以百元計算之。│
│    │    │三、有期徒刑：二月以上│    │罰金之定義既已修正，法定│
│    │    │    ，十五年以上。但遇│    │刑為罰金者，其法定最低度│
│    │    │    有加減時，得減至二│    │罰金亦提高為新臺幣一千元│
│    │    │    月未滿，或加至二十│    │，致刑度有加重之情形，不│
│    │    │    年。              │    │論宣告罰金與否，應依新法│
│    │    │四、拘役：一日以上，六│    │第二條第一項前段之規定，│
│    │    │    十日未滿。但遇有加│    │適用行為時法。          │
│    │    │    重時，得加至一百二│    │                        │
│    │    │    十日。            │    │                        │
│    │    │五、罰金：新臺幣一千元│    │                        │
│    │    │    以上，以百元計算之│    │                        │
│    │    │    。                │    │                        │
│    │    ├───────────┼──┤                        │
│    │    │舊條文                │ˇ  │                        │
│    │    │主刑之種類如下：      │    │                        │
│    │    │一、死刑              │    │                        │
│    │    │二、無期徒刑          │    │                        │
│    │    │三、有期徒刑：二月以上│    │                        │
│    │    │    ，十五年以上。但遇│    │                        │
│    │    │    有加減時，得減至二│    │                        │
│    │    │    月未滿，或加至二十│    │                        │
│    │    │    年。              │    │                        │
│    │    │四、拘役：一日以上，二│    │                        │
│    │    │    個月未滿。但遇有加│    │                        │
│    │    │    重時，得加至四個月│    │                        │
│    │    │    。                │    │                        │
│    │    │五 罰金：一元以上。   │    │                        │
├──┼──┼───────────┼──┼────────────┤
│2   │47  │新條文（第47條第1項） │    │修正後刑法第47條第1 規定│
│    │    │受徒刑之執行完畢，或一│    │，僅將5 年以內故意再犯有│
│    │    │部之執行而赦免後，五年│    │期徒刑以上之罪者，認係累│
│    │    │以內故意再犯有期徒刑以│    │犯，則本件被告於受上開有│
│    │    │上之罪者，為累犯，加重│    │期徒刑執行完畢後，5 年以│
│    │    │本刑至二分之一。      │    │內故意再犯本件有期徒刑以│
│    │    │                      │    │上之罪，不論依修正前之刑│
│    │    ├───────────┼──┤法第47條，或修正後刑法第│
│    │    │舊條文                │ˇ  │47條第1 項規定，均構成累│
│    │    │受有期徒刑之執行完畢，│    │犯，行為後之法律對被告而│
│    │    │或受有無期徒刑或有期徒│    │言並未較為有利，則依刑法│
│    │    │刑一部之執行而赦免後，│    │第2 條第1 項前段規定，自│
│    │    │五年以內再犯有期徒刑以│    │應適用被告行為時即修正前│
│    │    │上之罪者，為累犯，加重│    │刑法第47條規定。        │
│    │    │本刑至二分之一。      │    │                        │
├──┼──┼───────────┼──┼────────────┤
│3   │51  │新條文                │    │新法第五十一條第五款提  │
│    │  │宣告多數有期徒刑者，於│    │高多數有期徒刑合併應執  │
│    │    │各刑中之最長期以上，各│    │行之刑不得逾三十年，新  │
│    │    │刑合併之刑期以下，定其│    │法施行後，因新法修正後  │
│    │    │刑期。但不得逾三十年。│    │提高合併應執行之最高度  │
│    │    ├───────────┼──┤刑期，較舊法規定，對行  │
│    │    │舊條文                │ˇ  │為人更為不利，雖非關於  │
│    │    │宣告多數有期徒刑者，於│    │罪刑之變更，惟定執行刑  │
│    │    │各刑中之最長期以上，各│    │為科刑事項，影響及行為  │
│    │    │刑合併之刑期以下，定其│    │人刑罰之法律效果，屬刑  │
│    │    │刑期。但不得逾二十年。│    │法第二條第一項之法律變  │
│    │    │                      │    │更，新法第五十一條第五  │
│    │    │                      │    │款對行為人不利，應依新  │
│    │    │                      │    │法第二條第一項，適用最  │
│    │    │                      │    │有利於行為人之法律，即  │
│    │    │                      │    │行為時之舊法。          │
├──┼──┼───────────┼──┼────────────┤
│4   │56  │新條文                │    │刑法修正之後，原屬連續  │
│    │    │刪除                  │    │犯之數個犯罪行為，依新  │
│    │    │                      │    │法應數罪併罰，比較修正  │
│    │    │                      │    │前之規定，可依裁判上一  │
│    │    │                      │    │罪論處，經新舊法比較之結│
│    │    ├───────────┼──┤果，以舊法較有利於行為人│
│    │    │舊條文                │ˇ  │，應依舊刑法第五十六條規│
│    │    │連續數行為而犯同一之罪│    │定論以一罪，並加重其刑。│
│    │    │名者，以一罪論。但得加│    │                        │
│    │    │重其刑至二分之一。    │    │                        │
└──┴──┴───────────┴──┴────────────┘
六、核被告就竊取羅詠亮、陳泳喬所有車輛之犯行，均係犯刑法
    第320 條第1 項竊盜罪。
七、刑法上偽造署押罪，係指單純偽造簽名、畫押而言，倘在制
    式之書類上偽造他人簽名，已為一定意思表示，具有申請書
    或收據等類性質者，則係犯偽造文書罪（參照最高法院85年
    度臺非字第146 號判決）。再者，關於逮捕通知書、權利告
    知書上偽造他人署押，嗣持交查獲之員警，分別有已受為警
    察機關依法逮捕之通知、被告已知悉訴訟上權利之意思表示
    ，該等文件應認係刑法第210 條之私文書（參照最高法院90
    年度臺上字第6057號判決）。經查：
（一）被告於附表一編號4 至6 ，及附表二編號4 至6 所示之逮
      捕告知本人通知書、不用通知親友關於執行逮捕用意證明
      通知書、權利告知通知書等文件上偽造「梁家銘」之簽名
      及捺指印，由形式上觀之，上開行為已足表示被告係利用
      「梁家銘」之名義，表達業經告知訊問前依法應告知之事
      項、已經收受逮捕通知及不通知指定親友。
（二）該等文件雖為警方基於便利而事先印製，惟被告既於其上
      簽名確認，其足認被告有將該等文件內容採為自己一定意
      思表示之意，應屬刑法第210 條規定之私文書甚明。而被
      告完成上開偽造私文書之犯行後，復執以交付予承辦員警
      收執存卷，顯對該等文件之內容有所主張，均足生損害於
      梁家銘及警察機關對於文書製作與偵查犯罪之正確性。
（三）至被告於附表一編號1 至3 、編號7 至10，附表二編號1
      至3 、編號7 至11所示文件上偽簽「梁家銘」之簽名、捺
      指印，該等文件均係偵查人員依法製作，並命被告簽名確
      認，被告僅係為掩飾身分而偽造「梁家銘」署押，冒用「
      梁家銘」之名而已，並無表明為文書之用意而不具文書之
      性質，該簽名或捺指印僅係表示受詢問者係「梁家銘」其
      人無誤，作為人格同一性之證明。除此，並無其他法律上
      之用意，應僅單純構成偽造署押之行為。
（四）是被告就偽造如附表一編號4 至6 及附表二編號4 至6 所
      示文書後並持以行使之行為，均係犯刑法第216 條、第21
      0 條之行使偽造私文書。被告於如附表一編號4 至6 及附
      表二編號4 至6 所示文書上之偽造「梁家銘」簽名、捺印
      之行為，乃偽造該私文書之部分行為，應為偽造私文書之
      行為吸收，均不另論罪，又其偽造私文書後持以行使，其
      偽造之低度行為，已為行使之高度行為所吸收，均不另論
      罪。公訴人認上開部分，係犯刑法第217 條之偽造署押罪
      ，尚有誤會，惟基本社會事實同一，本院自得就公訴人起
      訴之事實，變更其所引應適用之法條；又上開被告所犯行
      使偽造私文書罪名，業於原審審理時已當庭告知( 見原審
      卷二第27頁) ，業已踐行刑事訴訟法第95條第1 款之程序
      ，及依該罪為辯論，並無突襲審判之問題，亦併此敘明。
（五）又被告於如附表一編號1 至3 、編號7 至10，及附表二編
      號所示1 至3 、編號7 至11所示之文件偽造「梁家銘」簽
      名、捺指印之署押，暨附表一編號4 至6 、附表二編號4
      至6 所示行使偽造私文書之行為，雖係數行為，然分別屬
      同一刑事案件中之數行為，係於同時地或密切接近之時地
      實施侵害同一之法益，各行為之獨立性極為薄弱，依一般
      社會健全觀念難以強行分離。被告冒名應訊，主觀上當然
      有自始至終在各階段中均同為之意思，是各個舉動僅為犯
      罪行為之一部分。故同一刑事案件中之數偽造行為，可視
      為一刑事訴訟程序之數個階段，並接續而完成整個犯罪，
      其顯基於單一犯意接續所為，侵害單一法益，應包括於一
      行為予以評價，為接續犯，應論以一罪。而被告偽造「梁
      家銘」署押之行為，係承繼上開掩飾身分所為偽造私文書
      之偽造署押行為之同一犯意接續所為，係侵害相同之單一
      法益，自應包含於上開偽造署押單純一罪內，而上開偽造
      私文書之偽造署押行為，因屬偽造私文書之階段行為而不
      另論罪，是被告於上開文件偽造「梁家銘」之署押之行為
      ，應為行使偽造私文書罪所吸收，不另依刑法第217 條第
      1 項偽造署押罪論擬。
八、被告前後2 次竊盜犯行及前後2 次如附表一編號4 至6 、附
    表二編號4 至6 行使偽造私文書之行為，時間相近，所犯構
    成要件相同，顯係各基於概括之犯意為之，應依修正前刑法
    第56條規定，分別論以連續犯，並加重其刑。又被告梁智強
    對於附表一編號10，在原審92年2 月18日羈押訊問筆錄部分
    ，附表二編號11，在UOA-977 號機車查獲照片，亦有偽造「
    梁家銘」之簽名或簽名、捺指印，雖檢察官起訴書未及論述
    ，然上開部分，亦係被告基於同一犯意接續所為，係侵害相
    同之單一法益，為起訴效力所及，本院自得併予審理。又被
    告所犯上開2 罪間犯意各別，所犯罪名不同，應分論併罰。
    又被告前有如事實欄所載經判處有期徒刑並執行完畢之情形
    ，此有臺灣高等法院被告前案紀錄表可參，其於徒刑執行完
    畢5 年之內故意再犯本件竊盜罪及行使偽造私文書罪，均為
    累犯，應各依修正前刑法第47條規定，加重其刑。再中華民
    國九十六年罪犯減刑條例第5 條規定：「本條例施行前，經
    通緝而未於中華民國九十六年十二月三十一日以前自動歸案
    接受偵查、審判或行者，不得依本條例減刑。」本件被告前
    經原審依法傳喚、拘提無著後，於95年1 月23日以95年雄院
    隆刑寅緝字第99號發布通緝在案，嗣於99年10月間始經通緝
    到案，此有上開通緝稿( 見原審卷一第68頁) 、臺灣高等法
    院被告前案紀錄表在卷可參，顯見被告並非於96年12月31日
    前自動歸案接受審判，依中華民國九十六年罪犯減刑條例第
    5 條規定，本件自無減刑之適用，附此敘明。
九、有關竊盜上訴駁回部分：
    原審因而適用修正前刑法第56條、刑法第320 條第1 項、修
    正前刑法第47條、刑法第2 條第1 項前段、刑法施行法第1
    條之1(漏引) 之規定，並審酌被告正值壯年之際，不思以正
    途賺取財物，恣意竊取他人車輛供己代步使用，影響社會治
    安非小，惟酌其於審理中尚能坦承犯行，態度尚可，上開車
    輛亦經被害人羅詠亮、陳泳喬取回而減少損失等一切情狀，
    量處有期徒刑7 月，以示儆懲；及扣案之T 型扳手1 支，被
    告否認係其所有且否認係供犯罪所用（見警卷一第2 頁），
    不予宣告沒收。本院核上開部分，認事用法，尚無不合，量
    刑亦屬允當，被告上訴意旨，以上開辯詞否認犯罪云云，指
    摘原判決不當，非有理由，應予駁回。
十、撤銷改判部分：
（一）原判決就被告上開偽造署押、行使偽造文書部分，認罪証
      明確，予以論罪科刑，固非無見。惟查：被告就附表一
      編號5 至6 及附表二編號5 至6 部分，亦係犯刑法第216
      條、第210 條之行使偽造私文書，如前所示，原審僅論以
      偽造署押犯行，尚有未洽，有判決適用法則不當之違法。
      被告梁智強對於附表一編號10，即在原審92年2 月18日
      羈押訊問筆錄及附表二編號11，在UOA-977 號機車查獲照
      片，亦有偽造「梁家銘」之簽名或簽名、捺指印，亦如前
      所述，雖上開部分未經檢察官起訴書論述，然上開部分，
      與起訴部分屬同一犯意接續所為，係侵害相同之單一法益
      ，為單純一罪，自為起訴效力所及，原審未為一併審理，
      亦有未合。被告上訴意旨，雖未指摘部分不當，然原判決
      此部分既有上開可議之處，自屬無可維持，自應由本院將
      此部分及定執行刑部分一併撤銷改判。
（二）爰審酌被告於竊盜犯行遭逮捕後，仍意圖逃避查緝，而冒
      用其弟梁家銘名義應訊，並偽造如附表一、二所示梁家銘
      之簽名及指印，足生損害於警察機關、檢察機關、法院進
      行刑事訴追、調查之正確性及梁家銘本人，所為實不足取
      ，惟酌其於審理中對此部分尚能坦承犯行，態度尚可等一
      切情狀，乃量處如主文所示之刑，即有期徒刑7 月。扣案
      如附表一、二所示被告所偽造「梁家銘」署押，應依刑法
      第219 條規定，不論屬於犯人與否，均予宣告沒收。
十一、又被告梁智強上開撤銷改判部分所處之刑( 含從刑部分) ，
    暨上訴駁回所處之刑部分，依修正前刑法第51條第1 項第5
    款之規定，定其應執行刑為有期徒刑1 年。扣案如附表一、
    二所示被告所偽造「梁家銘」署押，均宣告沒收。
參、被告梁智強經合法傳喚，無正當理由不到庭，爰不待其陳述
    ，逕行判決。
據上論斷，應依刑事訴訟法第368 條、第369 條第1 項前段、第
364 條、第299 條第1 項前段、第300 條、第371 條、修正前刑
法第56條、刑法第216 條、第210 條、修正前刑法第47條、修正
前刑法第51條第5 款、刑法第2 條第1 項前段、第219 條，判決
如主文。
本案經檢察官林敏惠到庭執行職務。
中    華    民    國   100    年    5     月    31    日
                 刑事第九庭     審判長法  官  莊秋桃
                                      法  官  范惠瑩
                                      法  官  田平安
以上正本與原本無異。
竊盜部分不得再上訴。
其餘如不服本判決，應於判決送達後10日內向本院提出上訴狀，
其未敘述理由者，並應於提出上訴狀後10日內向本院補提上訴理
由狀（應附繕本）。
中    華    民    國   100    年    5     月    31    日
                                  書  記  官  馬蕙梅
附表一
┌─┬─────────────────────┬──────────┐
│編│文件名稱                                  │偽造「梁家銘」簽名及│
│號│                                          │指印數量。          │
├─┼─────────────────────┼──────────┤
│1 │92年2月18日調查筆錄（見警卷一第1至2頁）   │簽名3枚、指印8枚。  │
├─┼─────────────────────┼──────────┤
│2 │梁家銘口卡片（見警卷一第5頁）             │簽名1枚、指印5枚。  │
├─┼─────────────────────┼──────────┤
│3 │黃懋長口卡片（見警卷一第6頁）             │簽名1枚、指印5枚。  │
├─┼─────────────────────┼──────────┤
│4 │逮捕告知本人通知書（見警卷一第7頁）       │簽名1枚、指印1枚。  │
├─┼─────────────────────┼──────────┤
│5 │逮捕告知親友通知書（見警卷一第8頁）       │簽名1枚、指印1枚。  │
├─┼─────────────────────┼──────────┤
│6 │權利告知通知書（見警卷一第9頁）           │簽名1枚、指印1枚。  │
├─┼─────────────────────┼──────────┤
│7 │搜索扣押筆錄（見警卷一第10頁）            │簽名2枚、指印1枚。  │
├─┼─────────────────────┼──────────┤
│8 │扣押物品目錄表（見警卷一第12頁）          │簽名1枚、指印1枚。  │
├─┼─────────────────────┼──────────┤
│9 │92年2月18日訊問筆錄（見偵卷一第7至8頁）   │簽名1枚。           │
├─┼─────────────────────┼──────────┤
│10│92年2 月18日羈押訊問筆錄（見原審92年度聲羈│簽名1枚。           │
│  │卷第3 至5 頁）                            │                    │
└─┴─────────────────────┴──────────┘
附表二
┌─┬─────────────────────┬──────────┐
│編│文件名稱                                  │偽造「梁家銘」簽名及│
│號│                                          │指印數量。          │
├─┼─────────────────────┼──────────┤
│1 │92年3月3日調查筆錄（見警卷二第1至2頁）    │簽名3枚、指印6枚。  │
├─┼─────────────────────┼──────────┤
│2 │梁家銘口卡片（見警卷二第11頁）            │簽名1枚、指印5枚。  │
├─┼─────────────────────┼──────────┤
│3 │黃懋長口卡片（見警卷二第12頁）            │簽名1枚、指印5枚。  │
├─┼─────────────────────┼──────────┤
│4 │逮捕告知本人通知書（見警卷二第15頁）      │簽名1枚、指印1枚。  │
├─┼─────────────────────┼──────────┤
│5 │逮捕告知親友通知書（見警卷二第16頁）      │簽名1枚、指印1枚。  │
├─┼─────────────────────┼──────────┤
│6 │權利告知通知書（見警卷二第17頁）          │簽名1枚、指印1枚。  │
├─┼─────────────────────┼──────────┤
│7 │扣押筆錄（見警卷二第8頁）                 │簽名3枚、指印3枚。  │
├─┼─────────────────────┼──────────┤
│8 │扣押物品目錄表（見警卷二第10頁）          │簽名1枚、指印1枚。  │
├─┼─────────────────────┼──────────┤
│9 │92年3月3日訊問筆錄（見偵卷二第7至8頁）    │簽名1枚。           │
├─┼─────────────────────┼──────────┤
│10│指紋紀錄卡（見偵卷二第10頁）。            │指印20枚。          │
├─┼─────────────────────┼──────────┤
│11│UOA-977 號機車查獲照片（見警卷二第7 頁）。│簽名1枚、指印1枚。  │
└─┴─────────────────────┴──────────┘
附錄本案論罪科刑法條
刑法第320條
（普通竊盜罪、竊佔罪）
意圖為自己或第三人不法之所有，而竊取他人之動產者，為竊盜
罪，處5年以下有期徒刑、拘役或5百元以下罰金。
意圖為自己或第三人不法之利益，而竊佔他人之不動產者，依前
項之規定處斷。
前二項之未遂犯罰之。
刑法第216條
（行使偽造變造或登載不實之文書罪）
行使第210 條至第215 條之文書者，依偽造、變造文書或登載不
實事項或使登載不實事項之規定處斷。
刑法第210條
（偽造變造私文書罪）
偽造、變造私文書，足以生損害於公眾或他人者，處5 年以下有
期徒刑。